臺灣新北地方法院刑事判決
111年度審易字第1148號
公  訴  人  臺灣新北地方檢察署檢察官
被      告  陳冠龍




上列被告因竊盜案件，經檢察官提起公訴（110年度偵字第47784
號），被告於本院準備程序中就被訴事實為有罪之陳述，經告知
簡式審判程序之旨，並聽取當事人之意見後，經本院裁定行簡式
審判程序，判決如下：
    主  文
陳冠龍犯竊盜罪，處拘役拾日，如易科罰金，以新臺幣壹仟元折
算壹日。未扣案之犯罪所得藍芽耳機壹個沒收，於全部或一部不
能沒收或不宜執行沒收時，追徵其價額。
    事  實
一、陳冠龍意圖為自己不法之所有，基於竊盜之犯意，於民國11
    0年9月2日22時30分許，在新北市○○區○○路0段000號之選物
    販賣機店內，自選物販賣機取物口將手伸入機臺內，徒手竊
    取藍芽耳機1個（價值新臺幣〈下同〉300元），得手後旋即搭
    乘由真實姓名不詳、綽號「小陳」之成年男子所騎乘之車牌
    號碼000-000號普通重型機車離去。嗣康郁翔於翌（3）日19
    時30分許，清點物品時發現上揭財物遭竊，調閱監視器錄影
    畫面並報警處理，循線查悉上情。
二、案經康郁翔訴由新北市政府警察局三重分局報告臺灣新北地
    方檢察署檢察官偵查起訴。
    理  由
一、查本案被告陳冠龍所犯係死刑、無期徒刑、最輕本刑為3年
    以上有期徒刑以外之罪，且非高等法院管轄第一審案件，其
    於準備程序中就前揭被訴事實為有罪之陳述，經本院告知簡
    式審判程序之旨，並聽取公訴人、被告意見後，經裁定進行
    簡式審判程序審理，則本案證據之調查，依刑事訴訟法第27
    3條之2規定，自不受同法第159條第1項、第161條之2、第16
    1條之3、第163條之1及第164條至第170條規定之限制，合先
    敘明。
二、前揭犯罪事實，業據被告於警詢、本院準備程序及審理時均
    坦承不諱，核與證人即告訴人康郁翔於警詢中證述之情節相
    符（見偵字卷第11至13頁），並有監視器擷取照片6張、臺
    灣新北地方檢察署檢察事務官勘驗監視器錄影光碟後製作之
    勘驗筆錄1份（見偵字卷第15頁、第67至79頁）、監視器光
    碟1片等附卷可稽，足認被告上開任意性自白與事實相符，
    堪以採信。本案事證明確，被告犯行洵堪認定，應依法論科
    。
三、論罪科刑：
(一)罪名：
　　核被告所為，係犯刑法第320條第1項之竊盜罪。
(二)累犯之說明：
　　按法院於審酌被告是否適用累犯規定而加重其刑時，訴訟程
    序上應先由檢察官就前階段被告構成累犯之事實，以及後階
    段應加重其刑之事項，主張並具體指出證明方法後，法院才
    需進行調查與辯論程序，而作為是否加重其刑之裁判基礎。
    前階段構成累犯事實為檢察官之實質舉證責任，後階段加重
    量刑事項為檢察官之說明責任，均應由檢察官分別負主張及
    具體指出證明方法之責。且檢察官就被告構成累犯之事實及
    應加重其刑之事項，有所主張並指出證明方法後，基於精簡
    裁判之要求，即使法院論以累犯，無論有無加重其刑，判決
    主文均無庸為累犯之諭知（最高法院110年度台上大字第566
    0號裁定意旨參照）。查：
 1、被告①前因施用毒品案件，經本院以105年度審易字第3403號
    判決判處有期徒刑8月，上訴後，經臺灣高等法院以106年度
    上易字第328號判決駁回上訴確定。②復因施用毒品案件，經
    本院以106年度審易字第1578號判決判處有期徒刑7月、7月
    ，應執行有期徒刑1年，上訴後，經臺灣高等法院以106年度
    上易字第1853判決撤銷部分判決，改判處有有期徒刑6月，
    其他上訴駁回確定。③又因施用毒品案件，經本院以106年度
    審易字第3441號判決判處有期徒刑7月，上訴後，經臺灣高
    等法院以107年度上易字第368號判決駁回上訴確定。④再因
    施用毒品案件，經本院以106年度審易字第3821號判決判處
    有期徒刑6月確定。上開①至④案件之罪刑，嗣經臺灣高等法
    院以107年度聲字第1650號裁定，就①、②案件之罪刑8月、7
    月及6月，合併定應執行有期徒刑1年確定（下稱甲應執行刑
    ）；就③、④案件之罪刑6月、7月，合併定應執行有期徒刑9
    月確定（下稱乙應執行刑）。⑤另因施用毒品案件，經本院
    以107年度審易字第3073號判決判處有期徒刑6月確定，並與
    上開甲、乙應執行刑1年、9月接續執行，於108年8月14日縮
    短刑期假釋出監併付保護管束，嗣經撤銷假釋，入監執行殘
    刑3月1日，於109年5月19日期滿執行完畢出監之事實，業據
    公訴人於起訴書犯罪事實欄約略記載，並據提出臺灣新北地
    方檢察署110年度偵字第47784號之被告前案資料卷宗（內含
    被告提示簡表、刑案資料查註記錄表、矯正簡表），用以證
    明被告構成累犯之事實，並經本院核閱臺灣高等法院被告前
    案記錄表無訛，且為被告所不爭執（見本院準備程序筆錄第
    4頁），足認被告前受有期徒刑執行完畢後，5年以內故意再
    犯本案有期徒刑以上之罪，為刑法第47條第1項規定之累犯
    。
 2、公訴人於本院審理時請求依累犯規定，對被告加重其刑。惟
    依司法院釋字第775號解釋意旨，構成累犯者不分情節，一
    律加重最低本刑，於不符合刑法第59條所定要件之情形下，
    致發生行為人所受之刑罰超過其所應負擔罪責之個案，不符
    罪刑相當原則，於此範圍內，在相關法律規定修正前，為避
    免發生上述罪刑不相當之情形，法院就該個案應裁量是否加
    重最低本刑。查：被告上開構成累犯之前案紀錄，與本案之
    犯罪型態顯不相同，前開紀錄與本案犯罪間並無何等特別關
    連性，尚難認其於本案中有彰顯出主觀特別惡性或刑罰反應
    力薄弱之情形，且本案亦無符合刑法第59條所定要件，如加
    重法定最低本刑，恐致其所受刑罰超過其所應負擔罪責，是
    依上開解釋意旨裁量後認毋庸加重其法定最低本刑。
(三)量刑：
　　爰審酌被告不思以正途獲取所需，恣意竊取他人財物，顯無
    尊重他人財產權之觀念，兼衡被告之犯罪目的、手段、情節
    、告訴人所受損失之程度，並參以其高職畢業之智識程度（
    見被告之個人戶籍資料查詢結果）、於本院審理時自陳之家
    庭生活與經濟狀況（詳見本院簡式審判筆錄第4頁），及犯
    後坦承犯行之態度等一切情狀，量處如主文所示之刑，並諭
    知易科罰金之折算標。
四、沒收部分：
    被告為本案犯行所竊得之藍芽耳機1個，屬其犯罪所得，未
    據扣案，亦未實際合法發還告訴人，且無刑法第38條之2第2
    項所定過苛之虞、欠缺刑法上之重要性、犯罪所得價值低微
    或為維持受宣告人生活條件之必要等情形，爰依刑法第38條
    之1第1項前段及第3項之規定宣告沒收，並於全部或一部不
    能沒收或不宜執行沒收時，追徵其價額。
據上論斷，應依刑事訴訟法第273條之1第1項、第299條第1項前
段，刑法第320條第1項、第41條第1項前段、第38條之1第1項前
段、第3項，刑法施行法第1條之1第1項，判決如主文。
本案經檢察官黃彥琿偵查起訴，檢察官高智美到庭執行職務。
中　　華　　民　　國　　111 　年　　7 　　月　　27　　日
                  刑事第二十五庭  法  官  白光華
以上正本證明與原本無異　　　　　　　　　
如不服本判決，應於判決送達後20日內敘明上訴理由，向本院提
出上訴狀 (應附繕本) ，上訴於臺灣高等法院。其未敘述上訴理
由者，應於上訴期間屆滿後20日內向本院補提理由書「切勿逕送
上級法院」。
                                  書記官　楊貽婷
中　　華　　民　　國　　111 　年　　7 　　月　　27　　日
附錄本案論罪科刑所引法條：
中華民國刑法第320條
意圖為自己或第三人不法之所有，而竊取他人之動產者，為竊盜
罪，處5 年以下有期徒刑、拘役或50萬元以下罰金。
意圖為自己或第三人不法之利益，而竊佔他人之不動產者，依前
項之規定處斷。
前二項之未遂犯罰之。